【裁判字號】    98,審訴,4131
【裁判日期】    981218
【裁判案由】    偽造文書
【裁判全文】
臺灣高雄地方法院刑事判決            98年度審訴字第4131號
公  訴  人  臺灣高雄地方法院檢察署檢察官
被      告  丁○○
            乙○○
上列被告因偽造文書等案件，經檢察官聲請以簡易判決處刑（98
年度偵字第10444 號、第17343 號），本院受理後（98年度審簡
字第5565號），認不應以簡易判決處刑，改依通常程序審理，嗣
因被告就被訴事實為有罪之陳述，經本院合議庭裁定由受命法官
獨任適用簡式審判程序審理，判決如下：
    主  文
丁○○故買贓物，累犯，處有期徒刑參月，如易科罰金，以新臺
幣壹仟元折算壹日；又故買贓物，累犯，處有期徒刑參月，如易
科罰金，以新臺幣壹仟元折算壹日；又變造準私文書罪，累犯，
處有期徒刑參月，如易科罰金，以新臺幣壹仟元折算壹日；又行
使偽造特種文書罪，累犯，處有期徒刑參月，如易科罰金，以新
臺幣壹仟元折算壹日。扣案之偽造1868—JP號車牌貳面，沒收。
。應執行有期徒刑拾壹月，如易科罰金，以新臺幣壹仟元折算壹
日。扣案之偽造1868—JP號車牌貳面，沒收。
乙○○收受贓物，處拘役伍拾日，如易科罰金，以新臺幣壹仟元
折算壹日；又收受贓物，處拘役伍拾日，如易科罰金，以新臺幣
壹仟元折算壹日。應執行拘役玖拾日，如易科罰金，以新臺幣壹
仟元折算壹日。緩刑貳年，並應向國庫支付新臺幣參萬元。
    事  實
一、丁○○前因贓物罪，經本院以92年度易字第1646號判決判處
    有期徒刑6 月確定，於93年4 月12日易科罰金執行完畢，猶
    不知悔改。（一）明知綽號「小李」之人持有之賓士廠牌汽
    車【車身號碼：WDB0000000B136820 號、引擎號碼：000000
    00000000號（聲請書誤載為B0000000B136820 號），原車牌
    號碼1115—XC號，下稱車輛A ，為甲○○於96年4 月2 日10
    時許在高雄縣鳳山市○○街112 巷32號失竊車輛】係「小李
    」竊取者而為贓物，卻仍基於故買贓物之犯意，於96年間4
    月2 日後之某日，在某不詳處，以新臺幣（下同）10萬元之
    價格買受之；（二）丁○○復明知「小李」持有之另一部賓
    士廠牌汽車【原車身號碼：WDB0000000A359493 號（聲請書
    漏載為WDB0000000A 359 ）、原引擎號碼：00000000000000
    號，原車牌號碼7727- PR號，下稱車輛B ，為丙○○於97年
    5 月28日11時許在臺中市西屯區○○○街15號失竊之車輛】
    係「小李」竊取者而為贓物，卻仍基於故買贓物之犯意，於
    97 年5月28日後之某日，在某不詳處，以18萬元之價格買受
    之。（三）丁○○再基於變造準私文書之犯意，於購得上揭
    車輛B 後，旋即將原車身號碼變造為WDB000 0000A『448939
    』號，並將引擎號碼變造為00000000『903703』號（為吳佩
    真所有車牌號碼6398—MB號賓士廠牌汽車之車籍資料），足
    以生損害於吳佩真及車輛監理機關對於車輛資料管理之正確
    性。（四）丁○○明知「小李」所交付之1868-JP 號車牌2
    面均係偽造，又基於行使偽造特種文書之犯意，於96年10月
    間某日，將上開2 車牌懸掛於上揭車輛A ，駕往臺南縣將軍
    鄉保源村源頭1 之2 號而行使之，足以生損害於車輛監理機
    關對於車輛資料管理之正確性。
二、乙○○明知丁○○交付之賓士廠牌汽車係丁○○向他人購得
    之贓車而為贓物，卻仍基於收受贓物之犯意，於96年10月間
    某日，在臺南縣將軍鄉保源村源頭1之2號，自丁○○處收受
    上開車輛A；復基於收受贓物之犯意，於98年2月間，在臺南
    縣國道八號公路海寮交流道旁，自丁○○處收受上揭車輛B
    。嗣警於98年3月30日在臺南縣北門鄉二重港113號執行搜索
    ，查獲上揭車輛，並查扣大鎖5 個、日產汽車鑰匙2 支、三
    菱汽車鑰匙1支、STR 螢幕顯示器（1 組）2 個、ASIASNIC
    螢幕顯示器（1 組）2 個、螢幕顯示器（1 組）2 個、汽車
    電視螢幕4 個、汽車CD匣4 台、汽車音響3 台、數位接收機
    上盒1 台、衛星電訊接收器2 台、音響遙控器6 台、1868—
    JP車牌2 面等物，循線追查而悉上情。
三、案經高雄市政府警察局新興分局報告臺灣高雄地方法院檢察
    署檢察官偵辦後聲請以簡易判決處刑。
    理  由
一、按數同級法院管轄之案件相牽連者，得合併由其中一法院管
    轄；且犯與本罪有關係之贓物各罪者，為相牽連案件，刑事
    訴訟法第6條第1項、第7條第4款明文規定。查所謂犯與本罪
    有關係之贓物罪，本罪並不限於竊盜罪，當然可包括贓物罪
    （臺灣高等法院92年度上易字第3003號判決意旨可資參佐）
    。本件被告乙○○上開犯罪地及住所均非屬本院管轄區域，
    惟被告乙○○所涉收受贓物罪嫌與同案被告丁○○故買贓物
    罪嫌間，參照上揭意旨，即屬相牽連案件，是以，本院對被
    告乙○○收受贓物罪嫌部分有管轄權，合先敘明。
二、本案被告2人所犯係死刑、無期徒刑、最輕本刑為3年以上有
    期徒刑以外之罪，其於準備程序就前揭被訴事實為有罪之陳
    述，經受命法官告知簡式審判程序之旨，並聽取其與公訴人
    之意見後，本院認無不得或不宜改依簡式審判程序進行之情
    事，依刑事訴訟法第273條之1第項、第284條之1規定，裁定
    本案由受命法官獨任進行簡式審判程序，合先敘明。
三、上開犯罪事實，業據被告乙○○、丁○○均坦承不諱，核與
    被告彼此間之證述及證人甲○○、丙○○之證述相符，並有
    高雄市政府警察局新興分局搜索、扣押筆錄、扣押物品目錄
    表各1 份、贓物認領保管單2 紙、高雄縣政府警察局車輛失
    竊證明單1 紙、車籍查詢—資本資料詳細畫面2 紙、失車唯
    讀案件基本資料2 紙、台中市警察局車輛協尋電腦輸入單1
    紙、車輛B 之「汽車車輛異動登記書」、進口貨物稅完稅證
    明書及台灣賓士股份有限公司函1 紙、汽車識別號碼資料卡
    2 份（Da taca rd for vehicle identification number：
    WDB0000000B13 6820、WDB0000000A359493 ）、申起企業有
    限公司鑑定報告1 紙在卷可查，復有現場查獲及車身照片共
    16 張 在卷可資佐證。職是，本件事證明確，被告2 人之犯
    行，洵堪認定，應依法論科。
四、論罪科刑
（一）按汽車之引擎號碼及車身號碼，係汽車製造廠商出廠之標
      誌，乃表示一定用意之證明，依刑法第220 條第1 項規定
      ，應以私文書論。行為人如擅自將其中部分號碼數字，予
      以變動更改，固應成立變造準私文書罪，但如擅將全部號
      碼塗銷，另以其他號碼代之，即係消滅原文書而重新製作
      完全不同之文書，則為偽造而非變造（最高法院93年度台
      上字第3687號判決意旨參照）。次按汽車牌照為公路監理
      機關所發給，固具有公文書性質，惟依道路交通安全規則
      第12條( 舊) 規定，汽車牌照僅為行車之許可憑證，自屬
      於刑法第212 條所列特許證之一種。對變造汽車牌照，即
      無依同法第211 條之變造公文書罪論處之餘地（最高法院
      63年度台上字第1550號判例可資參考）。
（二）核被告丁○○所為，係犯刑法第349 條第2 項之故買贓物
      罪2 罪、同法第220 條、第210 條第1 項之變造準私文書
      罪（變造之汽車車身、引擎號碼等準私文書）、同法第
      216 條、第212 條之行使偽造特種文書罪（行使偽造汽車
      牌號）。被告乙○○所為，係犯刑法第349 條第1 項收受
      贓物罪2 罪。被告丁○○所犯上開二次故買贓物罪、變造
      準私文書罪、行使偽造特種文書罪犯行，犯意各別，行為
      互殊，應予分論併罰。被告乙○○所犯上開二次收受贓物
      犯行，犯意各別，行為互殊，亦應予分論併罰。又被告丁
      ○○前因贓物罪，經本院以92年度易字第1646號判決判處
      有期徒刑6 月確定，於93年4 月12日易科罰金執行完畢，
      其於5 年內故意再犯本案有期徒刑以上之上開4 罪，均為
      累犯，應俱依刑法第47條第1 項加重其刑。爰審酌被告乙
      ○○前無任何犯罪紀錄，為貪圖小利，收受贓車使用，被
      告丁○○前有多次贓物前科，詎仍不知悔改，猶故買贓物
      、變造車身、引擎號碼、懸掛偽造車牌以隱匿贓車原始資
      訊，除妨害原所有人對於遭竊財物之回復權利，造成他人
      財產上之損害，更增加警方追贓之困難性及財產犯罪之發
      生率，所為實不足取，惟被告2 人於本院調查中尚能坦承
      犯行，本件收受之贓車已發還予被害人等一切情狀，分別
      量處如主文所示之刑，均諭知易科罰金之折算標準，並分
      別定其應執行之刑及諭知易科罰金之折算標準，以示懲儆
      。末查，被告乙○○前未曾因故意犯罪受有期徒刑以上刑
      之宣告，此有其台灣高等法院被告前案紀錄表1 件在卷可
      稽，茲念其僅因一時失慮以致誤觸刑章，事後更已坦承全
      部犯行、頗見悔意，諒其經此偵、審程序並科刑判決後，
      理應知警惕而無再犯之虞，本院因認前開之刑以暫不執行
      為當，爰併予宣告如主文所示之緩刑期間，以啟自新。再
      為促使被告乙○○日後得以知曉尊重法治之觀念，本院乃
      認除前開緩刑宣告外，另有賦予被告乙○○一定負擔之必
      要，遂併予諭知被告乙○○應向國庫支付3 萬元，方能符
      合
      本件緩刑目的。至扣案之偽造1868—JP號車牌2 面，為被
      告丁○○所有，且為供其犯行使偽造特種文書罪所用之物
      ，爰依刑法第38條第1 項第2 款之規定沒收之；其餘扣案
      之大鎖5 個、日產汽車鑰匙2 支、三菱汽車鑰匙1 支、
      STR 螢幕顯示器（1 組）2 個、ASIASNIC螢幕顯示器（1
      組）2 個、螢幕顯示器（1 組）2 個、汽車電視螢幕4 個
      、汽車CD匣4 台、汽車音響3 台、數位接收機上盒1 台、
      衛星電訊接收器2 台、音響遙控器6 台，無證據證明與本
      案犯罪有何關聯，亦非屬違禁物品，故均不予宣告沒收，
      併此敘明。
據上論斷，應依刑事訴訟法第273 條之1 第1 項、第284 條之1
、第299 條第1 項前段，刑法第349 條第1 項、第2 項、第216
條、第210 條、第220 條、第212 條、第47條第1 項、第41 條
第1 項前段、第51條第5 款、第74條第1 項第1 款、第2 項第4
款、第38條第1 項第2 款，大法官釋字第662 號解釋，刑法施行
法第1條之1，判決如主文。
本案經檢察官陳登燦到庭執行職務。
中    華    民    國    98    年    12    月    18    日
                  刑事第三庭    法  官  郭任昇
如不服本判決應於收受判決後10日內向本院提出上訴書狀，並應
敘述具體理由。其未敘述上訴理由者，應於上訴期間屆滿後20日
內向本院補提理由書(均須按他造當事人之人數附繕本)「切勿逕
送上級法院」。
                                書記官  馮欽鳳
中    華    民    國    98    年    12    月    18    日
附錄本件論罪科刑法條：
中華民國刑法第349條
收受贓物者，處 3 年以下有期徒刑、拘役或 5 百元以下罰金。
搬運、寄藏、故買贓物或為牙保者，處5 年以下有期徒刑、拘役
或科或併科1 千元以下罰金。
因贓物變得之財物，以贓物論。
中華民國刑法第210條
偽造、變造私文書，足以生損害於公眾或他人者，處五年以下有
期徒刑。
中華民國刑法第212條
偽造、變造護照、旅券、免許證、特許證及關於品行、能力服務
或其他相類之證書、介紹書，足以生損害於公眾或他人者，處1
年以下有期徒刑、拘役或3 百元以下罰金。
中華民國刑法第216條
行使第210 條至第215 條之文書者，依偽造、變造文書或登載不
實事項或使登載不實事項之規定處斷。
中華民國刑法第220條
在紙上或物品上之文字、符號、圖畫、照像，依習慣或特約，足
以為表示其用意之證明者，關於本章及本章以外各罪，以文書論
。
錄音、錄影或電磁紀錄，藉機器或電腦之處理所顯示之聲音、影
像或符號，足以為表示其用意之證明者，亦同。


司法院資訊處製作；財團法人民間司法改革基金會備份。
